【裁判字號】    98,交聲,1198
【裁判日期】    981130
【裁判案由】    違反道路交通管理處罰條例聲明異議
【裁判全文】
臺灣士林地方法院交通事件裁定      98年度交聲字第1198號
    原處分機關  臺北市交通事件裁決所
    異  議  人
    即受處分人  甲○○
上列受處分人因違反道路交通管理處罰條例案件，對於臺北市交
通事件裁決所中華民國98年9 月23日所為之處分（原處分案號：
北市裁罰字第裁22—ACU767382 號）聲明異議，本院裁定如下：
    主    文
異議駁回。
    理    由
一、按道路交通安全規則第114 條第2 款規定，汽車駕駛人飲用
    酒類或其他類似物後其吐氣所含酒精濃度超過每公升0.25毫
    克或血液中酒精濃度超過百分之0.05以上者，不得駕車。次
    按汽車駕駛人，駕駛汽車經測試檢定有酒精濃度超過規定標
    準者，處新臺幣（下同）1 萬5 千元以上6 萬元以下罰鍰，
    並當場移置保管該汽車，及吊扣其駕駛執照1 年；又汽車駕
    駛人，有駕駛汽車經測試檢定有酒精濃度超過規定標準者，
    應接受道路交通安全講習，道路交通管理處罰條例第35條第
    1 項第1 款、第24條第1 項第2 款分別定有明文。
二、本件異議人即受處分人甲○○駕駛其所有之車號CE－3417號
    自用一般小客車，於民國98年8 月18日22時9 分，在臺北市
    士林區○○路與延平北路交岔路口，經臺北市政府警察局保
    安大隊第一中隊員警攔停舉發有「酒後駕車（經測定酒精濃
    度達0.28MG/L）」之違規，受處分人於應到案日期前提出申
    訴，經原處分機關臺北市交通事件裁決所審認結果，仍認受
    處分人有上開違規情事，而依道路交通管理處罰條例第35條
    第1 項第1 款，裁處受處分人新臺幣1 萬9 千500 元罰鍰，
    及吊扣駕駛執照12個月，並應參加道路交通安全講習等情，
    有卷附臺北市政府警察局舉發違反道路交通管理事件通知單
    （北市警交大字第ACU767382 號）、臺北市交通事件裁決所
    98年9 月23日違反道路交通管理事件裁決書（北市裁罰字第
    裁22—ACU767382 號）附卷可稽。
三、受處分人異議意旨略以：當天伊因為去了朋友那邊，他說有
    電腦要給伊賺，臨走前朋友說要喝一點才算是跟他道謝，伊
    不知如何謝謝他，所以才喝一點跟他道謝，伊不知道如此已
    超過酒測值而達0.28MG/L，而酒測當時警察不給伊喝水及休
    息，他的回應是直接測試就好，又如果伊被扣駕照就沒有辦
    法載電腦，等同沒有工作，伊因受傷只剩一隻手可用，這樣
    真的很不方便云云。
四、經查：
(一)、受處分人對於駕駛其所有之車號CE－3417號自用一般小客車
    ，於民國98年8 月18日晚間，行經臺北市○○路與延平北路
    交岔路口，經員警攔停檢測酒精濃度達0.28MG /L ，而經舉
    發有「汽車駕駛人酒精濃度超過規定標準（0.25-0.4毫克/
    公升）」之違規行為，並有臺北市政府警察局舉發違反道路
    交通管理事件通知單（北市警交大字第ACU767382 號）等件
    在卷足憑；
(二)、受處分人雖辯稱：受測前員警並未讓伊先喝水及休息云云。
    然查，關於本件舉發經過，證人即臺北市政府警察局保安大
    隊第一中隊員警乙○○於本院調查中證稱：舉發當晚伊執行
    路檢勤務，於晚間21時55分在臺北市○○路與延平北路口攔
    檢到受處分人駕駛的CE-3417 號自用小客車，受處分人在紅
    綠燈前同車，伊同事靠近車旁時，受處分人在車內有迴避的
    動作，伊同事請受處分人將車窗搖下，第一時間就聞到有酒
    味，接著請受處分人先靠邊查證身分，請受處分人提出駕照
    ，伊等先詢問受處分人飲酒時間，並提供攔檢表讓受處分人
    看及簽名，攔檢表上的攔檢時間欄有記載攔停時間是21時55
    分，經受處分人親自簽完名後才實施酒測，伊等先拿新的吹
    嘴裝上，再請受處分人吹氣，22時9 分實施檢測結果是0.28
    ，因為超過標準0.25，所以舉發受處分人酒後駕車，當場受
    處分人並無不服的反應；酒精濃度測試標準程序，要看情形
    決定是否須讓駕駛人先喝水，伊給受處分人看的攔檢表上就
    有寫，如果飲酒結束已經超過15分鐘，且未服用其他含酒精
    成份的物品，就可以直接測試，如飲酒結束未逾15分鐘，或
    有服用其他含酒精成份物品，才須提供礦泉水先讓當事人漱
    口後再實施酒測，而因本件經受處分人表示飲酒結束已逾15
    分鐘以上，且沒有服用其他含酒精成份物品，受處分人有在
    攔檢表上的該欄位打勾及簽名，所以不須提供礦泉水漱口；
    伊等實施路檢勤務，攔下車子後會先查身分，如果有飲酒，
    一定先詢問他飲酒結束超過多久時間，攔檢表一定是事先簽
    名，而非事後簽名，本件伊等攔停時間是21時55分，而實施
    酒測時間是22時9 分，此從攔檢表及舉發單上的時間欄就可
    以知道，簽攔停表的時間是在實施酒測之前，實施酒測後讓
    受處分人簽名的是舉發單及酒測值列印單等語（見本院98年
    10月28日訊問筆錄），並提出經受處分人簽名之攔檢表1 紙
    為據，足認證人所述為可信。而按依內政部警政署頒訂之「
    取締酒後駕車程序」規定，員警於執行酒精濃度測試時，於
    測量前應先確定受測者已飲酒結束15分鐘以上或提供礦泉水
    予受測者漱口，其目的係為避免飲酒後15分鐘內即實施酒測
    ，因口腔殘存酒精而影響酒測之準確度，而本件受處分人既
    簽署攔檢表自承已飲酒結束15分鐘以上，且未服用其他含酒
    精成份的物品，員警當無須再提供礦泉水予受處分人漱口，
    是本件舉發程序並無瑕疵。至受處分人陳稱若駕照遭吊扣將
    導致生活不便等情，尚非法院審酌駕駛人是否應負違規責任
    時所得考量之因素，併為敘明。
五、綜上，本件受處分人確有於前揭時、地酒後駕車之違規事實
    ，從而原處分機關依道路交通管理處罰條例第35條第1 項第
    1 款等規定，裁處異議人1 萬9 千500 元罰鍰，並吊扣駕駛
    執照12個月，及施以道路交通安全講習，核無違誤，本件異
    議為無理由，應予駁回。
六、據上論斷，依道路交通案件處理辦法第19條，裁定如主文。
中    華    民    國    98    年    11    月    30    日
                        交通法庭  法  官  孫  曉  青
以上正本證明與原本無異。
如不服本裁定，應於送達後5日內向本院提出抗告狀。
                                  書記官  李  佳  穎
中    華    民    國    98    年    11    月    30    日


司法院資訊處製作；財團法人民間司法改革基金會備份。
